臺灣新竹地方法院民事判決  
111年度訴字第427號
原      告  張乃文  

訴訟代理人  林君鴻律師
            林育瑄律師
被      告  黃思綾  
訴訟代理人  任君逸律師
被      告  張彥丞  
訴訟代理人  李文傑律師
            李家豪律師


被      告  蕭智軒  
上列當事人間損害賠償事件，本院於民國111年10月13日言詞辯
論終結，判決如下：
    主  文
原告之訴及假執行之聲請均駁回。
訴訟費用由原告負擔。
    事實及理由
一、原告起訴主張：
㈠、原告與被告丙○○原為配偶關係（民國107年4月30日結婚，111
    年3月9日離婚），有戶口名簿在卷可憑（卷第21頁）。被告
    丙○○、甲○○、丁○○（下稱被告3人）則為同事關係。被告甲○○、丁○○均明知被告丙○○為有配偶之人，竟於原告與被告丙○○婚姻存續期間分別與被告丙○○為下列不當交往行為：
　1.被告丙○○、甲○○往來密切，且分別於110年2月19日、2月20
    日、3月3日、3月5日、3月25日、4月23日、5月3日、6月16
    日、6月25日、7月16日、7月20日、7月27日、8月13日、9月
    17日至琺何精品旅館發生性行為，此有被告丙○○google活動
    軌跡圖及手機基地台位置、通聯紀錄查詢資料可憑（卷第23
    -49、99-146頁）。復被告丙○○亦於111年3月14日與原告對
    質時，在訴外人乙○○（下稱乙○○）面前，坦承與「Marco」
    發生性行為，而「Marco」即為被告甲○○，此亦有111年3月1
    4日錄音譯文、line對話截圖可佐（卷第63、281-283頁）。
　2.被告丙○○、丁○○分別於111年2月11日、2月25日、3月5日、3
    月11日相約出遊，並於111年2月25日在金都精緻溫泉飯店發
    生性行為，此有被告丙○○google活動軌跡圖及手機基地台位
    置查詢資料可憑（卷第67-73、99-146頁）。且被告丙○○亦
    於111年3月14日與原告及乙○○對質時，坦承「蕭先生」正在
    追求被告丙○○，被告丙○○也與「蕭先生」發生過性行為，而
    「蕭先生」即為被告丁○○，此有111年3月14日錄音譯文、被
    告丁○○之IG照片（逕稱IG照片）及乙○○於本院具結之證述可
    佐（卷第55、63、242-255、291頁）。
㈡、被告丙○○與被告甲○○、丁○○之不當交往行為，破壞原告婚姻
    生活之圓滿及幸福，侵害原告配偶權甚鉅，令原告受有極大
    精神上痛苦，爰依民法第184第1項、第185條、第195條第1
    項規定，提起本件訴訟。並聲明：⑴被告丙○○、甲○○應連帶
    給付原告新臺幣（下同）100萬元，及自起訴狀繕本送達最
    後一位被告起至清償日止，按年息5%計算之利息。⑵被告丙○○、丁○○應連帶給付原告新臺幣（下同）100萬元，及自起訴
    狀繕本送達最後一位被告起至清償日止，按年息5%計算之利
    息。⑶訴訟費用由被告負擔。⑷願供擔保，請准宣告假執行。
二、被告則答辯以：
㈠、被告丙○○
　1.否認「Marco」、「蕭先生」即為被告甲○○、丁○○，被告丙○○亦未於婚姻存續期間與「Marco」、「蕭先生」發生性行為
    。
　2.乙○○單以根據原告說被告丙○○承認與IG照片之人有曖昧，即
    以該IG照片向友人詢問後自行得出IG照片之人為被告丁○○，
    屬間接聽聞、間接查證之「雙重間接」，乙○○亦未於111年3
    月14日對質當日向被告丙○○求證「Marco」、「蕭先生」之
    真實姓名，遑論乙○○根本不認識被告丁○○、甲○○（卷第246-
    251、255頁），從而乙○○證述「Marco」、「蕭先生」為被
    告甲○○、丁○○，均屬乙○○自行臆測之詞。又原告於111年3月
    14日帶同乙○○及另名友人怒氣沖沖對被告丙○○興師問罪，不
    讓被告丙○○離去，被告丙○○認為已與原告離婚，雙方氣氛不
    佳，且原告已認定被告丙○○有出軌之事實，然被告丙○○並無
    出軌，被告丙○○因此當場被激怒，方未否認與「Marco」、
    「蕭先生」發生性行為。
　3.被告丙○○於婚姻關係存續期間並未與被告甲○○、丁○○過從甚
    密，此觀被告丙○○之雙向通聯紀錄，與被告甲○○僅有2通短
    暫之通聯，甚而與被告丁○○根本未曾聯繫甚明（卷第104、1
    12頁）。復金都精緻溫泉飯店及琺何精品旅館均函覆查無被
    告3人之入住紀錄（卷第165、237頁），則原告以不精確之g
    oogle活動軌跡圖及手機基地台位置推測被告丙○○係與被告
    甲○○、丁○○前往旅館、飯店發生性行為更屬無稽。
　4.退步言之，原告與被告丙○○之離婚協議書第2條已載明「雙
    方互相拋棄其餘對對方之夫妻剩餘財產分配請求權及其他一
    切財產及非財產上之損害賠償請求權」（卷第173頁），則
    原告不得就本件對被告丙○○請求賠償非財產上之損害。
　5.答辯聲明：⑴原告之訴駁回。⑵訴訟費用由原告負擔。⑶如受
    不利益判決，願供擔保請准宣告免為假執行。
㈡、被告甲○○：
　1.不爭執與被告丙○○為同事關係。惟否認自己是被告丙○○所言
    之「Marco」，並否認丙○○google活動軌跡圖、111年3月14
    日錄音譯文、line對話截圖為真正。
　2.金都精緻溫泉飯店及琺何精品旅館均函覆查無被告3人之入
    住紀錄（卷第165、237頁）；且被告甲○○僅於110年7月21日
    、9月30日與被告丙○○分別通話36秒、0秒（卷第104、112頁
    ），時間短暫，並無密集聯絡；又被告丙○○google活動軌跡
    圖及基地台位置僅可推論被告丙○○移動之大致範圍，無從推
    論被告甲○○同行，遑論侵害原告配偶權。
　3.答辯聲明：⑴原告之訴駁回。⑵訴訟費用由原告負擔。⑶如受
    不利益判決，願供擔保請准宣告免為假執行。
㈢、被告丁○○：與被告丙○○只是同事，不認識原告及乙○○，不知
    道乙○○如何取得被告丁○○IG照片，對質之日被告丁○○不在場
    ，不知當日過程，但對話中根本沒有被告丁○○姓名，被告丁○○從未與被告丙○○交往，更無發生性關係。原告與被告丙○○
    自己婚姻之事應自行解決，不應牽拖別人，原告僅憑自己猜
    想或與被告丙○○吵架內容就攻擊被告丁○○，對被告丁○○不公
    平，使被告丁○○莫名被連累。未為答辯聲明。
三、本院之判斷：
㈠、原告主張其與被告丙○○婚姻關係存續期間為107年4月30日至1
    11年3月9日及被告3人為同事關係，有戶口名簿在卷可憑（
    卷第21頁），且被告3人不爭執，故此部分事實應堪先予認
    定。
㈡、按當事人主張有利於己之事實者，就其事實有舉證之責任，
    民事訴訟法第277條前段定有明文。次按民事訴訟如係由原
    告主張權利者，應先由原告負舉證之責，若原告先不能舉證
    ，以證實自己主張之事實為真實，則被告就其抗辯事實即令
    不能舉證，或其所舉證據尚有疵累，亦應駁回原告之請求（
    最高法院82年度台上字第1723號民事判決意旨參照）。原告
    主張被告3人侵害其配偶權，然為被告3人所否認，並以前詞
    置辯，揆諸前開法條及判決意旨，自應由原告負舉證之責。
    惟查：　　
  1.證人乙○○具結證稱：111年3月14日對質前，原告傳送卷第29
    1頁之照片給我，跟我說被告丙○○承認與照片中的人曖昧，
    但是原告沒有跟我說照片中之人全名，我是透過該張照片去
    跟大學時期機車研究社學弟打聽才確認照片中的人是蕭先生
    ；111年3月14日對質當日我並沒有跟被告丙○○確認蕭先生及
    Marco本名以及照片中的人是否就是蕭先生，而且我是在對
    質當日才知道有Marco這個人存在；對質當日被告丙○○有坦
    承跟蕭先生及Marco發生關係，但我沒有辦法求證被告丙○○
    講的話是不是真的等語（卷第244、246、248-252、255頁）
    。勾稽111年3月14日錄音譯文（卷第53-65頁），被告丙○○
    固坦承與「蕭先生」及「Marco」發生性行為，然整篇譯文
    均無「蕭先生」、「Marco」真實年籍身分之資訊，且原告
    提出之line對話截圖（卷第281-283頁）亦無法認定「Marco
    」為何人，則「蕭先生」及「Marco」是否為被告丁○○及甲○○已然有疑。再者，被告丙○○與「蕭先生」及「Marco」發生
    性行為，亦僅有被告丙○○一人片面於111年3月14日簡短提及
    ，然為被告丁○○及甲○○所否認。則被告丙○○面對已離婚交惡
    、當時情緒高漲及脾氣暴躁（卷第254頁）之前配偶即原告
    突帶友人來質問情況下，被告丙○○能否基於自由意識陳述，
    亦屬有疑，況僅有被告丙○○所述，又無佐證確認被告甲○○、
    丁○○為「Marco」及「蕭先生」。是以，無法遽以111年3月1
    4日之錄音譯文及乙○○之證述推論「蕭先生」、「Marco」為
    被告丁○○、甲○○，遑論被告丙○○與被告丁○○、甲○○發生性行
    為。
  2.又原告固提出被告丙○○google活動軌跡圖、手機基地台位置
    查詢資料（卷第23-49、67-73、99-146頁）欲證明被告丙○○
    於婚姻存續期間與被告甲○○、丁○○分別在琺何精品旅館及金
    都精緻溫泉飯店發生性行為，然經本院以被告3人之姓名及
    車號函詢金都精緻溫泉飯店及琺何精品旅館，均函覆無被告
    3人入住紀錄（卷第165、237頁）；再觀諸被告甲○○僅於110
    年7月21日、9月30日與被告丙○○分別通話36秒、0秒（卷第1
    04、112頁），被告丁○○於丙○○婚姻關係存續期間則無通話
    紀錄。本院無法僅憑被告丙○○曾定位在上開飯店、旅館以及
    兩通秒數甚短之通聯，遽認被告丙○○與被告甲○○、丁○○曾前
    往上開旅館、飯店發生性行為或逾越一般男女交往分際。
  3.從而，原告所提上述證據尚不足以積極證明被告丙○○於婚姻
    關係存續期間有逾越一般男女交往關係之對象，且該對象為
    被告甲○○、丁○○，遑論被告甲○○、丁○○有侵害原告基於配偶
    關係之身分法益，且情節重大之情況。
㈢、綜上所述，原告依民法第184第1項、第185條、第195條第1項
    規定，提起本件訴訟，請求被告丙○○、甲○○及被告丙○○、丁○○各連帶給付原告100萬元，均無理由，應予駁回。原告之
    訴既經駁回，所為假執行之聲請即失所附麗，應併予駁回。
四、本件事證已臻明確，兩造其餘攻擊防禦方法及證據，核與判
    決結果不生影響，爰不一一論列。
五、訴訟費用負擔之依據：民事訴訟法第78條。　
中　　華　　民　　國　　111 　年　　10　　月　　28　　日
                  民事第二庭    法　官　陳麗芬
以上正本係照原本作成。
如對本判決上訴，須於判決送達後20日內向本院提出上訴狀。如
委任律師提起上訴者，應一併繳納上訴審裁判費。
中　　華　　民　　國　　111 　年　　10　　月　　28　　日
                                書記官　曾煜智